臺灣士林地方法院交通事件裁定　　　　　　　　　　九十三年度交聲字第一三三號
　　原處分機關　臺北巿交通事件裁決所
　　異　議　人
　　即受處分人　甲○○
右列異議人即受處分人因違反道路交通管理處罰條例案件，對於臺北巿交通事件裁決
所民國九十三年一月三十日北市裁三字第裁二二—Ｚ00000000號裁決聲明異
議（原舉發案號：內政部警政署國道公路警察局舉發違反道路交通管理事件通知單公
警局交字第Ｚ00000000號），本院裁定如左：
    主  文
異議駁回。
    理  由
一、按汽車行駛於高速公路或設站管制之道路，應遵守其管制之規定，次按汽車行駛
    於高速公路或設站管制之道路，而不遵管制之規定者，處汽車駕駛人新臺幣（下
    同）三千元以上六千元以下罰鍰。又汽車駕駛人有前條之情形者，除依原條款處
    罰鍰外，並記違規點數一點，道路交通安全規則第一０五條、道路交通管理處罰
    條例第三十三條第一項、第六十三條第一項第一款分別定有明文。
二、原處分意旨略以：異議人即受處分人甲○○駕駛車牌號碼三七八八—ＦＥ號自用
    小客車，於民國九十二年十二月十三日十九時十八分許，在國道四號公路西向十
    二點三公里處，被內政部警政署國道公路警察局第七警察隊員警舉發「行速一百
    一十一公里，限速九十公里，超速二十一公里」，爰依違反道路交通管理處罰條
    例第三十三條第一項規定，處罰鍰三千元，並依同條例第六十三條第一項第一款
    記違規點數一點。
三、異議意旨略以：伊否認於右揭時、地有超速違規之行為，而原舉發單位僅憑目視
    臆測，貿然攔車臨檢，始終未能出示任何超速紀錄或相片，隨即開具罰單，實難
    甘服，因認原處分不當，願與員警對質云云。
四、經查：
  (一)按違反道路交通管理事件統一裁罰標準及處理細則第十一條第一項第一款規定：
    「行為人有本條例（指道路交通管理處罰條例）之情形者，應填製舉發違反道路
    交通管理事件通知單‧‧‧被查獲之駕駛人或行為人為受處分人時，應將該通知
    單填記後交付該行為人簽名或蓋章收受之；拒絕簽章者，並記明其事由，視為已
    收受‧‧‧」。查異議人即受處分人甲○○經舉發員警告知違規舉發之事實而拒
    絕簽收舉發通知單，此有內政部警政署國道公路警察局舉發違反道路交通管理事
    件通知單一紙附卷可稽，是異議人已知悉被舉發之事實，該舉發通知應已生送達
    之效力，自無庸另行寄發舉發通知單，此合先敘明。
  (二)查異議人駕駛郭美菊所有車牌號碼三七八八—ＦＥ號自用小客車，於九十二年十
    二月十三日十九時十八分許，在國道四號公路西向十二點三公里處，行車速度一
    百一十一公里，超速二十一公里（速限九十公里），且經警製單舉發之事實，有
    內政部警政署國道公路警察局舉發違反道路交通管理事件通知單在卷足憑，另經
    證人即舉發本案之內政部警政署國道公路警察局第七警察隊員警李碩城於本院訊
    問時結證稱：「我：：人在外面：：證人陳宏智在車上操作測速器，當時谷先生
    駕駛的車子距離約兩、三百公尺時，就測到他的車速，：：」，「：：當時測速
    器顯示的車速是時速一百一十一公里。」，「：：當場攔查，是用測速器測到數
    字之後，出示給違規人看之後，開單舉發，但是該數字不會留存。」，「當時同
    向其他車道沒有車，內線車道異議人前面也沒有車，而最近的車子距離也有一、
    兩百公尺遠。」，「一開始攔停的時候，：：還說他只有開一百一十公里，有超
    速嗎？：：」等語明確，而證人即本案另一名執勤員警陳宏智亦結證以：「當時
    我坐在警車上的副駕駛座，：：當時沒有別的車子，且雷達測試器也在響，且有
    出現一一一的數字。原本測速器是對向的也可以測到，但是當時同向及對向都沒
    有車子，我們就是選定該路段車比較少，比較準確。」，「（問：本案舉發單是
    你開的？）是。（問：當時異議人是否有簽收？）他拒絕簽收。但是他下車的時
    候有很大聲跟證人李碩城說他只有開一百一十公里，意思是說他沒有超速，我在
    車上也有聽到。」等情綦詳，二人上開證詞互核相符，且證人李碩城、陳宏智均
    為依法執行職務之公務員，與異議人並無怨隙或利害關係，所述足堪採信。是本
    件舉發單位係依雷達測速器測得之數值憑為攔停舉發之依據，非如異議人所稱僅
    憑目視臆測即為開單舉發，且當時除異議人駕駛之車輛外，附近並無其他行駛中
    之車輛，故亦無誤以他車之車速為舉發依據之可能，異議人違規事實洵堪認定。
    雖異議人一再爭執當時並未看到測速器上所顯示之數字，惟此並非交通事件舉發
    之程序要件，縱使異議人未親見測速器上之數字，仍不影響本件舉發之合法性，
    從而原處分機關據以援引右揭規定，裁處罰鍰三千元並記違規點數一點，並無不
    當。本件異議為無理由，應予駁回。
據上論斷，應依道路交通案件處理辦法第十九條，裁定如主文。
中      華      民      國    九十三    年      三      月    三十一    日
                              臺灣士林地方法院交通法庭
                                  法  官  黃  潔  茹
右正本證明與原本無異。
如不服本裁定應於送達後五日內向本院提出抗告狀。
                                  書記官  柳  瑞  宗
中      華      民      國    九十三    年      四      月      七      日
